【裁判字號】    89,易,401
【裁判日期】    890915
【裁判案由】    竊盜等
【裁判全文】
臺灣基隆地方法院刑事判決                          八十九年度易字第四一號
    公  訴  人  臺灣基隆地方法院檢察署檢察官
    被      告  甲○○
右列被告因竊盜等案件，經檢察官提起公訴（八十九年度偵緝字第一三七號），本院
判決如左：
    主  文
甲○○意圖為自己不法之所有，以詐術使人將本人之物交付，處有期徒刑貳月，緩刑
貳年。
    事  實
一、甲○○於民國（下同）八十八年十二月間與姜禮全同住基隆市○○路十一巷五十
    五號。緣姜禮全意圖為自己不法之所有，於同年月二十七日傍晚，在台北縣汐止
    市汐止公園內，拾得乙○○於同日十七時許，在基隆市○○路○段八十七號前停
    放之自用小貨車內遭竊之支票三紙（分別為陽信商業銀行民生分行、票號ＡＡ0
    000000號、面額新台幣一萬四千元；台北縣汐止鎮農會信用部、票號ＦＡ
    0000000號、面額新台幣一萬七千一百元；誠泰銀行莊敬分行ＰＣ000
    0000號、面額新台幣二萬四千九百元）後，竟侵吞入己（其侵占其他離本人
    持有物罪嫌部分，由檢察官另行偵辦），並將之帶回上開與甲○○共同居住處所
    ，置放在客廳電視機上；嗣甲○○返回上開住處，發現有前揭三紙支票，竟意圖
    為自己不法之所有，未告知姜禮全，即竊取該三紙支票，得手後，於同年月三十
    日十五時許，在其上開住處持該三紙支票向蘇家振調取現金，且為取信於蘇家振
    ，更向蘇家振謊稱該三張支票係其工作薪資所得，致使蘇家振陷於錯誤，誤認其
    借錢給甲○○有此三紙支票可供擔保，而先行交付新台幣（下同）五千元予甲○
    ○。嗣蘇家振將前揭三張支票提示而遭退票，始循線得悉上情。
二、案經台北市政府警察局士林分局移請臺灣基隆地方法院檢察署檢察官偵查起訴。
    理  由
一、訊據被告甲○○固坦承有持前揭三紙支票向被害人蘇家振謊稱係其工作薪資所得
    並調得現金五千元花用乙情，惟辯稱：該三紙支票係姜禮全拜託其調現而取得，
    並非竊取而來云云。惟查，右揭事實，業據被害人乙○○、蘇家振於警訊時指述
    綦詳，並有支票、退票理由單、票據掛失止付通知書等影本附卷可稽，且另案被
    告姜禮全於偵訊時復供稱：「我撿到（支票）後就帶回基隆廖家，帶回家後就將
    支票放在電視機上，沒有告訴他（指被告甲○○）此事，我沒有要廖將支票提示
    兌現，廖不知情，他也不是偷我支票，我也沒有告訴他這三張支票可以用」、「
    我與廖沒錢時，互相幫忙，他有錢會拿給我用，若他沒錢時，我有錢也會拿錢給
    他用，所以廖將支票拿去用，他拿支票事，我當時不知道」、「（問廖是偷支票
    或侵占支票）我不知道此事，是甲○○拿走支票後，才告訴我，但已經來不及了
    」等語（見偵查卷第十五頁），顯見被告甲○○拿取前揭三紙支票時，並未告知
    原侵占取得該三紙遺失支票之姜禮全，純係為償還自己積欠被害人蘇家振之借款
    ，而趁姜禮全不知之際予以竊取，且藉此獲得被害人蘇家振信任，取得五千元款
    項花用；雖另案被告姜禮全供稱與被告甲○○間互有金錢資助往來，惟該三紙支
    票上既未有任何相關姜禮全之記載，且姜禮全亦未告知拾得支票之事，被告如何
    能知該三紙支票係屬姜禮全所有，並進而擅自取得持向他人借款？是另案被告姜
    禮全供述被告未偷支票乙節，純屬迴護之詞，不足為有利於被告之認定，是被告
    上開未竊取支票之辯，顯不足採。綜上所述，事證明確，被告竊盜及詐欺取財等
    犯行，均堪認定。
二、核被告甲○○所為，係犯刑法第三百二十條第一項之竊盜罪及第三百三十九條第
    一項之詐欺取財罪。其所犯上開二罪間，有方法結果之牽連關係，應從一重之詐
    欺取財罪處斷。爰審酌被告犯罪之動機、目的、手段、所生之損害及犯後態度等
    一切情狀，量處如主文所示之刑。查被告前未曾受有期徒刑以上刑之宣告，有本
    院被告全國前案紀錄表在卷可按，經此偵審教訓，當知所警惕，而無再犯之虞，
    本院認所宣告之刑以暫不執行為當，併予宣告緩刑二年，以啟自新。
據上論斷，應依刑事訴訟法第二百九十九條第一項前段，刑法第三百二十條第一項、
第三百三十九條第一項、第五十五條、第七十四條第一款，罰金罰鍰提高標準條例第
一條前段，判決如主文。
本案經檢察官周啟勇到庭執行職務
中      華      民      國    八十九    年      九      月     十五     日
                                臺灣基隆地方法院刑事第二庭
                                        法  官  林  玉  珮
右正本證明與原本無異。
對於本件判決如有不服，應於收受送達後十日內，向本院提出上訴書狀，上訴於臺灣
高等法院，並按他造當事人之人數附具繕本。
                                        書記官  陳  俊  德
中      華      民      國    八十九    年      九      月     十九     日
附錄論罪法條
刑法第三百三十九條
意圖為自己或第三人不法之所有，以詐術使人將本人或第三人之物交付者，處五年以
下有期徒刑、拘役或科或併科一千元以下罰金。


司法院資訊處製作；財團法人民間司法改革基金會備份。
